臺灣臺中地方法院刑事判決
110年度易字第1541號
公  訴  人  臺灣臺中地方檢察署檢察官
被      告  裘皓任


輔 佐 人即
被 告 之母  朱秀錦


選任辯護人  羅誌輝律師（法扶律師）
上列被告因竊盜等案件，經檢察官提起公訴（109年度偵字第318
56號，110年度偵字第17、3250、5323、10728、11190號），本
院判決如下：
    主    文
丁○○犯性騷擾防治法第二十五條第一項之性騷擾罪，處拘役肆拾
日，如易科罰金，以新臺幣壹仟元折算壹日；又犯性騷擾防治法
第二十五條第一項之性騷擾罪，處拘役肆拾伍日，如易科罰金，
以新臺幣壹仟元折算壹日；又犯竊盜罪，處罰金新臺幣參仟元，
如易服勞役，以新臺幣壹仟元折算壹日；又犯竊盜罪，處罰金新
臺幣壹仟伍佰元，如易服勞役，以新臺幣壹仟元折算壹日。拘役
部分應執行拘役柒拾日，如易科罰金，以新臺幣壹仟元折算壹日
；罰金部分應執行罰金新臺幣肆仟元，如易服勞役，以新臺幣壹
仟元折算壹日。
未扣案之犯罪所得拉拉熊面紙盒壹個沒收，於全部或一部不能沒
收或不宜執行沒收時，追徵其價額。
    犯罪事實
一、丁○○於下列時、地，分別為下列犯行：
　㈠民國109年9月26日21時35分許，在臺中市○○區○○路000號對面
    之「大車河停車場」自動繳費機附近徘徊，見代號AB000-H1
    09207號女子（真實年籍詳卷，下稱A女）在該停車場自動繳
    費機完成繳費後欲取車離去，認有機可乘，竟意圖性騷擾，
    佯裝與A女擦身而過，乘A女不及抗拒時，伸出右手觸摸A女
    之胸部，A女發現遭觸摸後大聲呼叫，丁○○再走向A女時，適
    有路人經過，丁○○旋即跑離，在遠處見A女上車後，於同日2
    1時37分許，又走至A女車輛旁，拍攝A女車輛之照片，並透
    過車窗觀看車內A女動靜，開啟其所持用手機內不詳之裸女
    照片，將手機螢幕緊貼在A女車輛車窗讓A女觀看。嗣警據報
    後，在上開停車場當場逮捕丁○○，因而查獲。
　㈡於109年10月30日19時20分許，在臺中市豐原區社興路與社興
    五街附近徘徊，見代號AB000-H109239號女子（真實年籍詳
    卷，下稱B女）在該處散步，認有機可乘，竟意圖性騷擾，
    自B女後方接近B女，乘B女不及抗拒時，伸手觸摸B女陰部等
    身體隱私部位，於B女發現遭觸摸時旋即逃離現場。嗣警據
    報後，經調閱監視器畫面，始查悉上情。
　㈢於109年12月10日1時29分許，行經臺中市○○區○○路00巷0號「
    金屋娃娃機店」，竟意圖為自己不法之所有，基於竊盜之犯
    意，進入該店內徒手竊取甲○○、乙○○置放在選物販賣機機台
    上方之小太陽暖風機、貓頭鷹K歌藍芽音響各1台（價值各新
    臺幣《下同》599元），得手後旋即離去。嗣甲○○觀看監視錄
    影設備發現遭竊，並轉知乙○○知悉後報警處理，為警循線查
    獲，並扣得上開遭竊之商品（已發還甲○○、乙○○)。
  ㈣於110年1月23日5時45分許，行經臺中市○○區○○路00號「COCO
    夾娃娃機店」，竟意圖為自己不法之所有，基於竊盜之犯意
    ，進入該店內徒手竊取戊○○擺放在選物販賣機機台上方之拉
    拉熊面紙盒1個（價值350元），得手後旋即離去。嗣警調閱
    監視錄影設備，始悉上情。
二、案經A女、B女、甲○○、乙○○及戊○○訴由臺中市政府警察局豐
    原分局報告臺灣臺中地方檢察署檢察官偵查起訴。
    理    由
一、程序及證據能力之說明：
  ㈠按法院認為應科拘役、罰金或應諭知免刑或無罪之案件，被
    告經合法傳喚無正當理由不到庭者，得不待其陳述逕行判決
    ，刑事訴訟法第306條定有明文。查，被告丁○○經本院合法
    傳喚，於本院110年9月27日審理程序無正當理由不到庭，且
    未在監在押，有臺灣高等法院在監在押全國紀錄表、本院送
    達證書及刑事報到單各1 紙在卷可稽，爰不待其陳述，逕為
    一造辯論判決，合先敘明。　　
　㈡按被告以外之人於審判外之言詞或書面陳述，除法律有規定
    者外，不得作為證據，刑事訴訟法第159條第1項固有明文。
    惟被告以外之人於審判外之陳述，雖不符同法第159條之1至
    第159之4之規定，而經當事人於審判程序同意作為證據，法
    院審酌該言詞陳述或書面陳述作成時之情況，認為適當者，
    亦得為證據，同法第159條之5第1項亦有明文。本判決以下
    所引用被告以外之人於審判外之言詞或書面陳述，對被告而
    言，性質上屬傳聞證據，惟輔佐人及被告之選任辯護人於本
    院表示同意作為證據（見本院卷第128頁），本院審酌上開
    證據作成時之情況，尚無違法取證或不當之情形，以之作為
    證據應屬適當，依刑事訴訟法第159條之5第1項規定，應認
    本案後述所引之傳聞證據，有證據能力。
  ㈢傳聞法則乃對於被告以外之人於審判外之言詞或書面陳述而
    為之規範。本判決以下引用之非供述證據，無刑事訴訟法第
    159 條第1 項規定傳聞法則之適用，因與本案待證事實具有
    關聯性，且無證據證明係公務員違法取得之物，依法自得作
    為證據。
二、訊據被告否認有何竊盜及違反性騷擾防治法等犯行，辯稱：
    伊當時在附近慢跑運動，問A女時間，是摸A女肩膀，不是摸
    A女胸部，且不記得有無碰觸到B女身體；又因小太陽暖風機
    、貓頭鷹K歌藍芽音響放在公共空間，伊以為可以拿走；另
    伊忘記當時為何會前往該處所，但拉拉熊面紙盒1個已經遭
    伊母親丟棄云云。然查，被告確於上揭時、地，分別趁告訴
    人A女及B女不及抗拒之際，伸出右手觸摸告訴人A女之胸部
    ，及伸手觸摸告訴人B女陰部等身體隱私部位；復以徒手方
    式，竊取告訴人甲○○、乙○○置放在選物販賣機機台上方之小
    太陽暖風機、貓頭鷹K歌藍芽音響各1台，及竊取告訴人戊○○
    擺放在選物販賣機機台上方之拉拉熊面紙盒1個之事實，業
    據證人即告訴人A女、B女、甲○○、乙○○及戊○○於警詢及偵查
    中證述甚詳，並有監視器錄影檔案光碟1片、監視器錄影檔
    案翻拍畫面17張、現場照片3張、被告持用手機內儲存照片3
    張（以上為A女部分）、監視器錄影檔案光碟1片、現場照片
    4張、監視器錄影檔案翻拍畫面16張（以上為B女部分）、監
    視器錄影檔案翻拍畫面7張及遭竊商品照片2張（以上為甲○○
    、乙○○部分）、監視器錄影檔案翻拍畫面4張及查獲照片5張
    （以上為戊○○部分）在卷可稽，足認被告前揭辯解，與前揭
    事證不符，自非可採。綜上，本件事證明確，被告犯行堪以
    認定，應予依法論科。
三、論罪科刑方面：
　㈠核被告如犯罪事實一㈠、㈡所為，均係犯性騷擾防治法第25條
    第1項之性騷擾罪；又如犯罪事實一㈢、㈣所為，均係犯刑法
    第320條第1項之竊盜罪。
　㈡被告如犯罪事實一㈠至㈣所示行為，犯意各別，行為互殊，應
    予論併罰。
　㈢爰以行為人之責任為基礎，審酌被告為逞一己私欲，趁告訴
    人A女、B女未及抗拒之時，分別觸摸告訴人A女之胸部及告
    訴人B女之陰部等，及以徒手方式，竊取告訴人甲○○、乙○○
    所有之小太陽暖風機、貓頭鷹K歌藍芽音響各1台，暨告訴人
    戊○○所有之拉拉熊面紙盒1盒，顯不尊重他人身體自主權利
    及財產法益，所為實無足取，惟念及其並無前科，且自102
    年8月19日起至105年12月31日之期間，領有輕度之身心障礙
    證明，及由輔佐人提出診斷證明書，由醫師在醫囑欄記載：
    「於103年台大醫院精神科確診為亞斯柏格，領有身心障礙
    證明，目前有自語、妄想、干擾鄰居等行為」，並經本院民
    事庭於110年9月22日以110年度輔字第35號裁定宣告被告為
    受輔助宣告之人，有清海醫院診斷證明書、中華民國身心障
    礙證明影本2紙及本院民事裁定書列印本在卷（見本院卷第3
    5至39、141頁），兼衡被告為大學畢業學歷、小康之家庭經
    濟狀況，及其犯罪之動機、目的、手段、所生之危害一切情
    狀，各量處如主文所示之刑，並衡酌被告所犯各罪之犯罪類
    型、行為態樣、手段、動機、侵害法益種類及責任非難程度
    ，而為整體評價後，定其應執行之刑，並就拘役及罰金部分
    ，分別諭知如易科罰金及易服勞役之折算標準。
四、末按犯罪所得，屬於犯罪行為人者，沒收之。但有特別規定
    者，依其規定；前二項之沒收，於全部或一部不能沒收或不
    宜執行沒收時，追徵其價額，刑法第38條之1第1項、第3項
    分別定有明文。經查，被告如犯罪事實一㈣之犯罪所得為拉
    拉熊面紙盒1個，並未扣案，應依刑法第38條之1第1項前段
    、第3項規定，宣告沒收，於全部或一部不能沒收或不宜執
    行沒收時，追徵其價額。　
據上論斷，應依刑事訴訟法第299條第1項前段、第306條，性騷
擾防治法第25條第1項，刑法第11條前段、第320條第1項、第41
條第1項前段、第42條第3項前段、第51條第6款、第7款、第38條
之1第1項前段、第3項，刑法施行法第1之1條第1項，判決如主文
。
本案經檢察官楊植鈞提起公訴，檢察官丙○○到庭執行職務。
中　　華　　民　　國　　110 　年　　10　　月　　18　　日
                  刑事第六庭    法  官  柯志民
以上正本證明與原本無異。
如不服本判決應於收受判決後20日內向本院提出上訴書狀，並應
敘述具體理由；其未敘述上訴理由者，應於上訴期間屆滿後20日
內向本院補提理由書（均須按他造當事人之人數附繕本）「切勿
逕送上級法院」。
                                書記官  陳玲誼
中　　華　　民　　國　　110 　年　　10　　月　　18　　日
附錄論罪科刑法條：
性騷擾防治法第25條
意圖性騷擾，乘人不及抗拒而為親吻、擁抱或觸摸其臀部、胸部
或其他身體隱私處之行為者，處二年以下有期徒刑、拘役或科或
併科新臺幣十萬元以下罰金。
前項之罪，須告訴乃論。
中華民國刑法第320條
意圖為自己或第三人不法之所有，而竊取他人之動產者，為竊盜
罪，處五年以下有期徒刑、拘役或五十萬元以下罰金。
意圖為自己或第三人不法之利益，而竊佔他人之不動產者，依前
項之規定處斷。
前二項之未遂犯罰之。